臺灣高雄地方法院刑事判決　　　　　　　　　　　　九十一年度訴字第三二八八號
　　公　訴　人　臺灣高雄地方法院檢察署檢察官
　　被　　　告　甲○○
右列被告因違反毒品危害防制條例案件，經檢察官提起公訴（九十一年度毒偵字第六
三三九號），本院判決如左：
    主  文
甲○○施用第一級毒品，累犯，處有期徒刑拾月；又施用第二級毒品，累犯，處有期
徒刑伍月；應執行有期徒刑壹年壹月。
    事  實
一、甲○○曾於民國八十九、九十年間，因違反動產擔保交易法、偽造文書案件，分
    別經本院以八十九年度簡字第七一號、九十年度易字第一九三號，判處有期徒刑
    三月、三月確定，再經本院以九十年度聲字第二三二二號定應執行刑有期徒刑五
    月確定，於九十一年五月十六日易科罰金執行完畢。其前因施用毒品案件，經觀
    察、勒戒後，認無繼續施用毒品之傾向，由臺灣高雄地方法院檢察署檢察官於八
    十八年八月五日，以八十八年度偵緝字第一一九五號為不起訴處分確定。復因施
    用第一、二級毒品案件，經觀察、勒戒後，認有繼續施用毒品之傾向，除由臺灣
    高雄地方法院檢察署檢察官提起公訴，經本院於八十九年十一月三十日，以八十
    九年度鳳簡字第九五九號分別判處有期徒刑八月、三月，定應執行刑有期徒刑十
    月確定外（現執行中），另由本院以八十九年度毒聲字第八九三九號裁定令入戒
    治處所施以強制戒治，再經本院以九十年度毒聲字第二二○三號裁定停止戒治並
    付保護管束，於九十年四月二十六日停止戒治出所。於停止戒治期間內，再於九
    十年八月二日十六時五分許回溯二十四小時內之某時，因施用第一級毒品海洛因
    案件，經臺灣高雄地方法院檢察署檢察官以九十年度毒偵字第四一二九號提起公
    訴，由本院以九十一年度訴緝字第二二九號審理中（尚未審結），並經本院於九
    十年十一月二十八日，以九十年度毒聲字第七○四九號撤銷停止戒治（尚未執行
    ）。詎不知戒除惡習，復另行起意，於九十一年九月四日，在高雄縣鳳山市○○
    ○路二一三巷十六號四樓與林武男同住之租屋處，以將海洛因摻入香煙內點火吸
    煙之方式，施用第一級毒品海洛因一次，又將安非他命置於玻璃球內再以火燒烤
    吸煙之方式，施用第二級毒品安非他命一次。嗣於九十一年九月五日零時四十五
    分許，在臺南縣鹽水鎮○○路八二巷八十弄停車場，為警臨檢盤查，在甲○○與
    林武男共乘之車牌號碼ＺＫ─五三五三號自用小客車內，查獲林武男所有之海洛
    因一包（毛重三九‧一公克，未扣存本案），並在該停車場地上，查獲林武男遭
    警圍捕而丟在地上之海洛因三包（共計毛重七八‧六公克，未扣存本案），經警
    將甲○○帶回警局採尿送驗後，始知悉上情。
二、案經臺南縣警察局移送臺灣臺南地方法院檢察署檢察官簽由臺灣高等法院檢察署
    令轉臺灣高雄地方法院檢察署檢察官偵查起訴。
    理  由
一、右揭犯罪事實，業據被告甲○○於本院調查、審理時坦承不諱（見本院卷第四五
    、六六頁），且被告於九十一年九月五日經警採尿送驗結果，呈嗎啡及安非他命
    陽性反應，有臺南縣衛生局九十一年九月十九日尿液檢驗成績書及臺南縣警察局
    少年隊偵辦毒品危害防制條例案送驗尿液編號與真實姓名對照表個案名冊各一紙
    附卷可稽（見臺灣臺南地方法院檢察署九十一年度偵字第九四一五號偵查卷第三
    五、三六頁），而人體投與海洛因後，迅速水解轉變為嗎啡，再循嗎啡之代謝途
  徑，排出體外，百分之五十以上於八小時內，自尿中排出，百分之九十於二十四
    小時內，自尿中排出，採樣應於投與嗎啡二十四小時內進行為宜，業經行政院衛
    生署藥物食品檢驗局以（八○）藥檢壹字第○五六九五四號函釋明確；又常人如
    未施用安非他命，其尿液應無安非他命陽性反應，倘有施用者，約百分之七十於
    二十四小時內自尿中排出，約百分之九十於九十六小時自尿中排出，故推算施用
    時間距採尿時間最長可能不會超過四日，亦經行政院衛生署藥物食品檢驗局八十
    一年二月八日（八一）藥檢壹字第○○一一五六號函闡釋甚明，依上開說明，顯
    見被告確有於九十一年九月五日採尿前回溯二十四小時內施用第一級毒品海洛因
    、第二級毒品安非他命之事實無訛，此外，並有臺南縣警察局少年警察隊於九十
    一年九月五日在被告與林武男所在之停車場內，查獲林武男所有海洛因四包之搜
    索扣押筆錄、扣押物品收據、扣押物品目錄表各一紙在卷足參（見警卷第五、六
    頁），故被告自白施用第一級毒品海洛因、第二級毒品安非他命，與事實相符，
    其犯行足堪認定。次查，被告前因施用毒品案件，經觀察、勒戒後，認無繼續施
    用毒品之傾向，由臺灣高雄地方法院檢察署檢察官於八十八年八月五日，以八十
    八年度偵緝字第一一九五號為不起訴處分確定；復因施用第一、二級毒品案件，
    經觀察、勒戒後，認有繼續施用毒品之傾向，除由臺灣高雄地方法院檢察署檢察
    官提起公訴，經本院於八十九年十一月三十日，以八十九年度鳳簡字第九五九號
    分別判處有期徒刑八月、三月，定應執行刑有期徒刑十月確定外，另由本院以八
    十九年度毒聲字第八九三九號裁定令入戒治處所施以強制戒治，再經本院以九十
    年度毒聲字第二二○三號裁定停止戒治並付保護管束，於九十年四月二十六日停
    止戒治出所；於停止戒治期間內，再於九十年八月二日十六時五分許回溯二十四
    小時內之某時，因施用第一級毒品海洛因案件，經臺灣高雄地方法院檢察署檢察
    官以九十年度毒偵字第四一二九號提起公訴，由本院以九十一年度訴緝字第二二
    九號審理中，並經本院於九十年十一月二十八日，以九十年度毒聲字第七○四九
    號撤銷停止戒治等情，有各該不起訴處分書、裁定書、判決書（見本院卷第第二
    四至三四頁）、臺灣高等法院被告全國前案紀錄表及臺灣高雄地方法院檢察署刑
    案資料查註紀錄表在卷可佐，被告於撤銷停止戒治後尚未到案執行前，另行起意
    ，再犯本案施用第一、二級毒品犯行，核屬五年內四犯毒品危害防制條例第十條
    之罪，依毒品危害防制條例第二十條第三項中段規定，自應依法論科。
二、按海洛因與安非他命為毒品危害防制條例第二條第二項第一款、第二款所明定之
    第一級、第二級毒品，核被告所為，係犯毒品危害防制條例第十條第一項之施用
    第一級毒品罪及同條第二項之施用第二級毒品罪。被告為施用而持有第一級毒品
    海洛因及第二級毒品安非他命，其持有之低度行為均應為施用之高度行為所吸收
    ，皆不另論罪。被告所犯上開二罪間，犯意各別，犯罪構成要件不同，應分論併
    罰。被告曾於八十九、九十年間，因違反動產擔保交易法、偽造文書案件，分別
    經本院以八十九年度簡字第七一號、九十年度易字第一九三號，判處有期徒刑三
    月、三月確定，再經本院以九十年度聲字第二三二二號定應執行刑有期徒刑五月
    確定，於九十一年五月十六日易科罰金執行完畢之事實，業據本院調取臺灣高雄
    地方法院檢察署九十一年度執更字第一○四五號執行卷宗核閱無誤，並有本院八
    十九年度簡字第七一號、九十年度易字第一九三號判決、九十年度聲字第二三二
    二號裁定、被告於九十一年五月十六日繳納新台幣十三萬五千元之臺灣高雄地方
    法院檢察署自行收納款項統一收據等相關執行資料（見本院卷第五一至六一頁）
    及臺灣高等法院被告全國前案紀錄表、臺灣高雄地方法院檢察署刑案資料查註紀
    錄表附卷足按，其於五年以內再犯本案有期徒刑以上之罪，應依累犯之規定，加
    重其刑。爰審酌被告屢經強制戒治，並經本院就施用毒品犯行判處罪刑在案，仍
    再度施用毒品，顯見其戒絕意志不堅，惟念其犯後坦承犯行，態度良好，且僅屬
    自戕之行為，所生危害尚非嚴重，暨考量其施用毒品之期間、次數及其他一切情
    狀，各量處如主文所示之刑，並定其應執行之刑，以示懲儆。至警方於九十一年
    九月五日零時四十五分許，在臺南縣鹽水鎮○○路八二巷八十弄停車場，扣得海
    洛因四包，業經同案查獲之林武男承認為其所有（見警卷第三頁背面，見臺灣臺
    南地方法院檢察署九十一年度偵字第九四一五號偵查卷第二○頁），且未扣存本
    案，未免重複諭知沒收，於本案爰不為沒收之諭知，公訴人請求依法宣告沒收，
    容有未洽，併此敘明。
據上論斷，應依刑事訴訟法第二百九十九條第一項前段，毒品危害防制條例第十條第
一項、第二項，刑法第十一條前段、第五十一條第五款、第四十七條，判決如主文。
本案經檢察官羅水郎到庭執行職務。
中    華    民    國      九十一      年      十二      月    三十一    日
                            臺灣高雄地方法院刑事第七庭
                                審判長法  官    陳志銘
                                      法  官    曾吉雄
                                      法  官    秦慧君
右正本證明與原本無異。
如不服本判決，應於判決送達後十日內，向本院提出上訴狀。
                                      書記官    蔡妮君
中    華    民    國      九十二      年      一      月      二      日
附錄本案論罪科刑法條：
毒品危害防制條例第十條第一項、第二項
施用第一級毒品者，處六月以上五年以下有期徒刑。
施用第二級毒品者，處三年以下有期徒刑。
